---
title: "Übung 2"
author: "Valentin Marquart"
date: "16.5.2017"
output:
  pdf_document:
    keep_tex: yes
    latex_engine: lualatex
  html_document: default
---



Binominal-Verteilung
---
Die Binominal-Verteilung ist durch folgende Formel bestimmt:

$p_r=\frac{factorial(n)}{(factorial(n-r)*factorial(r))}*(1-p)^{(n-r)}*p^r$

Stichprobe: n

Erfolgswahrscheinlichkeit: p

Trefferanzahl: r

Berechnete Auftrittswahrscheinlichkeit der Binominalverteilung: p_r

```{r}
n = 5
p = 0.15
r = seq(0,5)
p_r=(factorial(n)/(factorial(n-r)*factorial(r)))*(1-p)^(n-r)*p^r
plot(p_r,type = "b",ylab = 'Auftrittswahrscheinlichkeit p_r',
     main = 'Binominal-Verteilung')
```

Diskrete Werte der Binominal-Verteilung:
```{r kable, echo=FALSE, warning=FALSE}
# More styling options: https://cran.r-project.org/web/packages/kableExtra/vignettes/awesome_table_in_html.html
library(knitr)
table <- data.frame('Trefferanzahl'=r,'Auftrittswahrscheinlichkeit p_r'=p_r)
kable(table)
```

Poisson-Verteilung
---
Die Poisson-Verteilung gehorcht folgender Formel:
$p_x = \frac{\lambda^x}{factorial(x)}*e^\lambda$

$\lambda = \frac{Anzahl der Punkte}{Anzahl der Areale/Flaechen}$

p = Trefferwahrscheinlichkeit

n = Stichprobenanzahl, 'Jahrhundert-Hochwasser' (=100)

x = Treffer

p_x = Poisson-Wahrscheinlichkeit

```{r, echo=TRUE}
n = 100
p = 0.03
x = seq(0,30)
par(mfrow=c(1,3)) # Plot 3 figures, side by side

lambda_003 = n*p
p_x = (lambda_003^(x)/factorial(x))*exp(lambda_003)
plot(p_x, type='b',ylab='Poisson-Wahrscheinlichkeit p_x',main='Poisson-Verteilung \n mit p=0.03')

lambda_001 = n*0.01
p_x = (lambda_001^(x)/factorial(x))*exp(lambda_001)
plot(p_x, type='b',ylab='Poisson-Wahrscheinlichkeit p_x', main='Poisson-Verteilung \n mit p=0.01')

lambda_010 = n*0.1
p_x = (lambda_010^(x)/factorial(x))*exp(lambda_010)
plot(p_x, type='b',ylab='Poisson-Wahrscheinlichkeit p_x',main='Poisson-Verteilung \n mit p=0.10')

```


\newpage

Anmerkungen und Shortcuts
---

\itemize
\item Check Spelling	`F7`
\item Replace and Find	`Command+Shift+J`
\item Compile PDF/HTML with `CMD-SHIFT-K`
